臺灣臺北地方法院刑事判決　　　　　　　　　　　　九十三年度訴字第一五０九號
　　公　訴　人　臺灣臺北地方法院檢察署檢察官
　　被　　　告　甲○○
　　指定辯護人　本院公設辯護人陳德仁
右列被告因違反槍砲彈藥刀械管制條例案件，經檢察官提起公訴（九十三年度偵字第
一四四四四號），本院判決如左：
    主  文
甲○○未經許可，持有子彈，處有期徒刑伍月，併科罰金新臺幣伍萬元；罰金如易服
勞役，以新臺幣玖佰元即銀元佰元折算壹日，扣案如附表一所示之物沒收。又未經
許可，製造可發射子彈具有殺傷力之改造手槍，處有期徒刑伍年貳月，併科罰金新臺
幣拾貳萬元；罰金如易服勞役，以新臺幣玖佰元即銀元佰元折算壹日，扣案如附表
二所示之物均沒收。應執行有期徒刑伍年陸月，併科罰金新臺幣拾陸萬元，罰金如易
服勞役，以新臺幣玖佰元即銀元佰元折算壹日。扣案如附表一、二所示之物均沒收
。
    事  實
一、甲○○曾因違反毒品危害防制條例案件，經臺灣高等法院於民國八十九年一月二
    十四日以八十八年度上訴字第四五六二號判處有期徒刑七月，緩刑五年，於八十
    九年二月二十四日判決確定，現仍在緩刑期間，猶不知悔改，於九十年間某日，
    在高雄市○○路某處，自其真實姓名年籍不詳之成年友人「魯仕傑」處獲贈具直
    徑約八點二ＭＭ金屬彈頭有殺傷力之土造子彈六顆後，即未經許可，無故持有上
    開子彈，復另行起意，於九十三年三月間某日，在桃園縣春日路華山道具槍店，
    以新臺幣八千五百元購得仿ＢＥＲＥＴＴＡ廠八四型半自動手槍已換裝土造金屬
    槍管內有阻鐵之玩具手槍一把後，於九十三年四、五月間，在其臺北縣板橋市○
    ○街五十三巷一弄二號二樓之住處，以其所有之榔頭、尖嘴鉗、起子、砂紙等工
    具，將原不具殺傷力之上開玩具手槍金屬槍管以除去阻鐵車通之方式（起訴書誤
    載為以自行換裝槍管之方式），而未經許可製造可發射子彈具有殺傷力之手槍一
    把（含彈匣一個，槍枝管制編號0000000000號），復於九十三年七月
    十五日凌晨二、三時許，在臺北縣板橋市○○路堤防旁，由其真實姓名年籍不詳
    之成年友人「阿燕」持上開手槍試射（起訴書誤載為由甲○○持上開手槍試射）
    前開子彈二發，嗣於九十三年七月十九日凌晨二時四十五分許，為警在臺北市○
    ○區○○路二十七號前攔檢查獲，並於其上衣口袋扣得上揭改造手槍一把、土造
    子彈四顆，並經其同意，於同日上午九時四十五分許，至其上址住處搜索，扣得
    改造手槍所用之工具榔頭一支、尖嘴鉗一支、十字起子二支、平口起子一支。
二、案經臺北市政府警察局中山分局報請臺灣臺北地方法院檢察署偵查起訴。
    理  由
一、右揭犯罪事實，業據被告甲○○於警詢、偵審中供認不諱（見九十三年度偵字第
    一四四四四號偵查卷第十一頁至第十五頁、九十三年度核退字第四五二三號偵查
    卷第三頁至第四頁、本院卷第二十八頁反面），並有臺北市政府警察局中山分局
    警備隊扣押筆錄、扣押證明筆錄、扣押之改造手槍及土造子彈相片在卷可稽（見
    九十三年度偵字第一四四四四號偵查卷第二十三頁至第二十八頁），復有改造手
    槍一支（含彈匣一個）、子彈四顆扣案可資佐證。而扣案之改造手槍一把（含彈
    匣一個，槍枝管制編號：0000000000號）、子彈四顆，經送內政部警
    政署刑事警察局鑑驗結果認：送鑑改造手槍壹支（槍枝管制編號：000000
    0000號），認由係仿ＢＥＲＥＴＴＡ廠八四型半自動手槍製造之玩具手槍換
    裝土造槍管而成之改造手槍，機械性能良好，可擊發適用子彈，認具殺傷力；送
    鑑改造子彈肆顆，認均係土造子彈（具直徑約八‧二ＭＭ金屬彈頭），採樣壹顆
    試射，可擊發，認具殺傷力，亦有該局九十三年八月四日刑鑑字第０九三０一五
    一六二三號槍彈鑑定書（見九十三年度核退字第四五二三號偵查卷第十頁至第十
    二頁）附卷可佐，堪認扣案之改造手槍、土造子彈，均係為槍砲彈藥刀械管制條
    例所列管可射發子彈，具有殺傷力之改造槍枝及子彈無訛，足見被告任意性之自
    白核與事實相符。本件事證明確，被告犯行堪以認定，應依法論科。
二、核被告所為，係犯槍砲彈藥刀械管制條例第十二條第四項之未經許可持有子彈罪
    及同條例第十一條第一項之未經許可製造可發射子彈具有殺傷力之改造手槍罪。
    被告未經許可，製造可發射子彈具有殺傷力之改造手槍後，未經許可持有該手槍
    之低度行為，應為未經許可製造可發射子彈具有殺傷力之改造手槍之高度行為所
    吸收，不另論罪。被告於九十年間某日即自「魯仕傑」處獲贈上開六顆具殺傷力
    之土造子彈，迄至九十三年四、五月間始改造前開手槍，期間相距約三年，難認
    其持有上開土造子彈之初已預見或計劃其於事隔約三年之後會另有改造前開手槍
    之行為，應認其改造前開手槍係另行起意而為，與當初單純持有土造子彈之犯意
    尚難認為有何牽連關係存在，是被告所犯前揭二罪間犯意各別，罪名互殊，應予
    分論併罰，公訴人認有牽連關係，容有未洽，併此敘明。爰審酌被告前已有違反
    毒品危害防制條例前科，仍在緩刑期內，有臺灣高等法院被告全國前案紀錄表、
    臺灣高等法院八十八年度上訴字第四五六二號刑事判決在卷可參（見本院卷第三
    十二頁、第三十四頁），猶持有具殺傷力之土造子彈及製造具有殺傷力之改造手
    槍，已嚴重威脅社會治安，惟其犯後坦承犯行，態度良好，及其犯罪之動機、目
    的、所受之刺激、手段、智識程度等一切情狀，分別量處如主文所示之刑，並各
    就併科罰金刑部分，諭知易服勞役之折算標準，並就其上開二罪，定其應執行之
    刑，及就併科罰金部分，諭知易服勞役之折算標準，以示懲儆。
三、扣案如附表一所示具有殺傷力之改造子彈四顆中之三顆、附表二編號一所示可發
    射子彈具有殺傷力之改造手槍一把，為違禁物，應依刑法第三十八條第一項第一
    款之規定宣告沒收。附表一所示原具殺傷力之土造子彈一顆，已經鑑驗單位試射
    完畢喪失效能，已屬無殺傷力之物而非屬違禁物，不予宣告沒收；另附表二編號
    二至五所示之物為被告所有，供本件犯罪所用之物，經被告供陳在卷（見本院卷
    第二十九頁），均依刑法第三十八條第一項第二款之規定宣告沒收。至於被告用
    以製造具殺傷力之改造手槍之砂紙，業據被告當庭陳明使用後已丟棄（見本院卷
    第二十九頁），爰不另為沒收之諭知，附此敘明。
據上論斷，應依刑事訴訟法第二百九十九條第一項前段，槍砲彈藥刀械管制條例第十
一條第一項、第十二條第四項，刑法第十一條前段、第五十一條第五款、第七款、第
九款、第四十二條第二項、第三十八條第一項第一款、第二款，罰金罰鍰提高標準條
例第二條，現行法規所定貨幣單位折算新臺幣條例第二條，判決如主文。
本案經檢察官陳淑雲到庭執行職務
中　　　華　　　民　　　國　　九十四　　年　　　一　　　月　　二十四　　日
                                    臺灣臺北地方法院刑事第十四庭
                                        審判長法  官  吳靜怡
                                              法  官  王綽光
                                              法  官  孫萍萍
右正本證明與原本無異。
如不服本判決，應於判決送達後十日內，向本院提出上訴狀。
                                              書記官  陳弘文
中　　　華　　　民　　　國　　九十四　　年　　　一　　　月　　二十四　　日
附表一：
┌───────┬──────┬─────────────────────┐
│  扣押物名稱  │  數    量  │        備                      註        │
├───────┼──────┼─────────────────────┤
│  土造子彈    │  四顆      │  具直徑約八點二ＭＭ金屬彈頭，具殺傷力，  │
│              │            │  惟其中一顆經鑑驗單位試射而喪失效能，故  │
│              │            │  僅應沒收三顆。                          │
└───────┴──────┴─────────────────────┘
附表二：
┌───┬─────────────┬─────┬───────┐
│編號  │    扣  押  物  名  稱    │  數  量  │  備      註  │
├───┼─────────────┼─────┼───────┤
│一    │仿ＢＥＲＥＴＴＡ廠八四型半│  一把    │  具殺傷力    │
│      │自動改造手槍（含彈匣一個，│          │              │
│      │槍枝管制編號0000000│          │              │
│      │八七三號）                │          │              │
├───┼─────────────┼─────┼───────┤
│二    │榔頭                      │  一支    │              │
├───┼─────────────┼─────┼───────┤
│三    │尖嘴鉗                    │  一支    │              │
├───┼─────────────┼─────┼───────┤
│四    │十字起子                  │  二支    │              │
├───┼─────────────┼─────┼───────┤
│五    │平口起子                  │  一支    │              │
└───┴─────────────┴─────┴───────┘
附錄論罪科刑法條：
槍砲彈藥刀械管制條例第十一條
未經許可，製造、販賣或運輸第四條第一項第一款所稱其他可發射金屬或子彈具有殺
傷力之各式槍砲者，處五年以上有期徒刑，併科新臺幣一千萬元以下罰金。
未經許可，轉讓、出租或出借前項所列槍砲者，處三年以上十年以下有期徒刑，併科
新臺幣七百萬元以下罰金。
意圖供自己或他人犯罪之用，而犯前二項之罪者，處無期徒刑或七年以上有期徒刑，
併科新臺幣一千萬元以下罰金。
未經許可，持有、寄藏或意圖販賣而陳列第一項所列槍砲者，處一年以上七年以下有
期徒刑，併科新臺幣七百萬元以下罰金。
第一項至第三項之未遂犯罰之。
槍砲彈藥刀械管制條例第十二條
未經許可，製造、販賣或運輸子彈者，處一年以上七年以下有期徒刑，併科新臺幣五
百萬元以下罰金。
未經許可，轉讓、出租或出借子彈者，處六月以上五年以下有期徒刑，併科新臺幣三
百萬元以下罰金。
意圖供自己或他人犯罪之用，而犯前二項之罪者，處三年以上十年以下有期徒刑，併
科新臺幣七百萬元以下罰金。
未經許可，持有、寄藏或意圖販賣而陳列子彈者，處五年以下有期徒刑，併科新臺幣
三百萬元以下罰金。
第一項至第三項之未遂犯罰之。
